MAURO LEZCANO

+54 370 4859879



maurolezcano111@gmail.com



Formosa, Argentina







Mi sitio web



EDUCACIÓN

Instituto Superior Robustiano Macedo

Tecnicatura en Desarrollo de Software 2022-2024

CONOCIMIENTOS

Frontend

- Html5
- Css
- TailwindCss Javascript
- React
- React Native
- Figma

Backend

NodeJs

Express

Bases de Datos

MySQL

MongoDB

Otros

- Scrum
- Trello
- Git

CERTIFICADOS

Epica - Argentina Programa 4.0

Trayecto Full Stack Developer Frontend y Backend

Educado en Argentina - Argentina Programa 4.0

Trayecto Full Stack Developer Frontend y Backend

UTN-FRC Extension Virtual

Introducción al Desarrollo Backend con NodeJS

SOBRE MÍ

Desarrollador Fullstack con experiencia en React, enfocado en crear interfaces rápidas y atractivas. Destaco por mi comunicación efectiva, aprendizaje continuo y adaptabilidad a los cambios cualidades que me permiten integrarme y aportar valor en equipos dinámicos. Con conocimiento en metodología Scrum, trabajo de manera organizada y colaborativa para cumplir los objetivos del proyecto, combinando tecnología y diseño para ofrecer experiencias de usuario excepcionales.

EXPERIENCIA

Desarrollador Full-Stack

Sistema Gestor de Recursos Humanos (Proyecto de Aplicación Profesional) | Mar 2024 - Dic 2024

- Análisis de Requerimientos: Identificación, documentación y priorización de las necesidades del sistema.
- Desarrollo de Branding: Creación de identidad visual para el proyecto, incluyendo logotipo y elementos gráficos.
- Diseño UI/UX: Elaboración de interfaces de usuario intuitivas y atractivas, enfocadas en la experiencia del usuario.
- Codificación Frontend: Implementación de la interfaz utilizando **React** para asegurar un diseño funcional y responsivo.
- Codificación Backend: Desarrollo de la lógica del servidor y la gestión de bases de datos utilizando Express para el desarrollo de la API, y MySQL como base de Datos para garantizar el correcto funcionamiento del sistema.

Desarrollador Frontend

Freelance para ComforGas | Mar. 2024 - Sep. 2024

- Diseño UI/UX: Creación de interfaces atractivas y centradas en el usuario, garantizando una navegación intuitiva y eficiente.
- Desarrollo Frontend con React: Implementación de la interfaz del usuario, asegurando una experiencia fluida y responsiva.
- Fortalecimiento de habilidades: Perfeccionamiento en desarrollo web y diseño centrado en el usuario a través de este proyecto.

PROYECTOS

Desarrollo y Aprendizaje de Tecnologias y Aplicaciones | 2022 -

- Landing Page Employes (React).
- · Landing Page MindMetrics (Html, Css).
- DevShop (React Native).